【裁判字號】    97,簡上,1079
【裁判日期】    980731
【裁判案由】    妨害名譽等
【裁判全文】
臺灣高雄地方法院刑事判決            97年度簡上字第1079號
上  訴  人  臺灣高雄地方法院檢察署檢察官
上  訴  人
即  被  告  丙○○
            丁○○
前列二人共同
選任辯護人  許清連律師
            李錦臺律師
            陳奕全律師
上列上訴人因妨害名譽等案件，不服本院高雄簡易庭中華民國97
年10月31日97年度審簡字第4891號簡易判決（聲請簡易判決處刑
案號：97年度偵字第17852 號），提起上訴，本院管轄之第二審
合議庭判決如下：
    主  文
上訴駁回。
    事實及理由
一、本件被告丙○○、丁○○所犯均為死刑、無期徒刑、最輕本
    刑為3 年以上有期徒刑以外之罪，其等於本院審理程序進行
    中，就被訴事實均為有罪之陳述，經審判長告知簡式審判程
    序之旨，並聽取當事人之意見後，本院合議庭裁定進行簡式
    審判程序，合先敘明。
二、本案經本院審理結果，認第一審判決認事用法及量刑均無不
    當，應予維持，並引用第一審判決書記載之事實、證據及理
    由（如附件，含檢察官起訴書）。
三、檢察官上訴意旨雖以：被告2 人始終未向告訴人甲○○道歉
    ，犯後態度不佳，原審就此未加審酌，僅各判處拘役50日、
    58日，量刑過輕，顯有不當為由，認告訴人之請求上訴，尚
    非顯無理由，請求將原判決撤銷，更為適當之判決等語。然
    而量刑輕重，係屬事實審法院得依職權自由裁量之事項，苟
    已斟酌刑法第57條各款所列情狀而未逾越法定刑度，不得遽
    指為違法。又關於刑之量定及易科罰金之折算標準，係實體
    法上賦予法院得為自由裁量之事項，倘其未有逾越法律所規
    定之範圍，除顯有失出失入等科罰與罪責不相當之情形外，
    應予尊重，不得任意加以指摘（最高法院72年度臺上字第66
    96號、75年度臺上字第7033號判例參照）。查原審已審酌被
    告2 人均迄未向告訴人道歉，亦未賠償告訴人損失之犯後態
    度，並斟酌其犯罪之動機、目的、手段等一切具體情狀為謹
    慎之裁量，並無前述上訴意旨所指未就被告2 人未向告訴人
    道歉之犯後態度情狀加以審酌之問題，亦無違法或顯然失出
    失入各情，且無何科罰與罪責不相當或有違比例原則之瑕疵
    可指，檢察官循告訴人之請求提起上訴，指摘原審法院量刑
    過輕，為無理由，應予駁回。
四、又被告2 人原以原審依告訴人不實之片面指訴遽為論罪，認
    事用法尚嫌率斷等語提起本件上訴，惟嗣於本院審理時已坦
    承全部妨害名譽犯行，對於原審認事、用法已無何指摘，是
    其上訴亦為無理由，自應予駁回。
據上論斷，應依刑事訴訟法第455 條之1 第1 項、第3 項、第36
4 條、第273 條之1 第1 項、第368 條、第373 條，判決如主文
。
本案經檢察官乙○○到庭執行職務
中    華    民    國    98    年    7    月    31     日
                  刑事第八庭  審判長法  官  林建鼎
                                    法  官  陳思帆
                                    法  官  蔣志宗
以上正本證明與原本無異。
不得上訴。
中    華    民    國    98    年    7     月    31    日
                                    書記官  李崑良
附錄本判決論罪之法條：
中華民國刑法第309條
（公然侮辱罪）
公然侮辱人者，處拘役或 3 百元以下罰金。
以強暴犯前項之罪者，處1 年以下有期徒刑、拘役或5 百元以下
罰金。
中華民國刑法第310條
（誹謗罪）
意圖散布於眾，而指摘或傳述足以毀損他人名譽之事者，為誹謗
罪，處1 年以下有期徒刑、拘役或5 百元以下罰金。
散布文字、圖畫犯前項之罪者，處2 年以下有期徒刑、拘役或1
千元以下罰金。
對於所誹謗之事，能證明其為真實者，不罰。但涉於私德而與公
共利益無關者，不在此限。


司法院資訊處製作；財團法人民間司法改革基金會備份。
